# 陈版主帮忙解答下。

提问人：cpahai2020 时间：2020-07-01 17:54:00
我公司投资了一家子公司，没有实缴资本，有往来投入，现在这家公司亏损要注销了，这笔往来收不回来了，请问这笔往来是做坏账损失还是投资损失啊？

回答人：chenyiwei
如果当初与该子公司发生往来时，明确该笔往来可能要作为该子公司的长期资金来源，在可预见的未来不打算收回的，则具有“准投资”性质，应确认为投资损失；反之，如果是其他情形，则作为信用减值损失。